【裁判字號】    98,交聲,203
【裁判日期】    980707
【裁判案由】    交管條例聲異
【裁判全文】
臺灣板橋地方法院交通事件裁定         98年度交聲字第203號
原處分機關  交通部公路總局臺北區監理所
異  議  人  甲○○
即受處分人
上列異議人因違反道路交通管理處罰條例案件，對於交通部公路
總局臺北區監理所民國98年1 月6 日以北監自裁字第裁40-C0000
0000號所為之裁決處分（原舉發案號：臺北縣政府警察局97年11
月16日北縣警交字第C00000000 號），聲明異議，本院裁定如下
：
    主  文
異議駁回。
    理  由
一、按汽車駕駛人，行經有燈光號誌管制之交岔路口闖紅燈者，
    處新臺幣（下同）一千八百元以上五千四百元以下罰鍰；汽
    車駕駛人有第五十三條情形者，記違規點數三點，道路交通
    管理處罰條例第53條第1 項、第63條第1 項第3 款分別定有
    明文。
二、原處分意旨略以：異議人即受處分人甲○○於民國97年11月
    16日晚間9 時30分許，駕駛車牌號碼為6G-2156 號之自小客
    貨車，行經有燈光號誌管制之臺北縣永和市○○○路○段95
    巷4 弄與環河西路一段之交岔路口（下稱系爭路口）時闖紅
    燈直行環河西路一段，經臺北縣政府警察局永和分局中正橋
    派出所執勤警員當場以北縣警交字第C00000000 號舉發違反
    道路交通管理事件通知單舉發（下稱舉發通知單），嗣異議
    人依法提出申訴，經交通部公路總局臺北區監理所於98年1
    月6 日以北監自裁字第裁40-C00000000號裁決書裁決，裁處
    異議人罰鍰二千七百元，並記違規點數三點。
三、異議意旨則略以：當天異議人係於燈光號誌變成綠燈時，始
    通過系爭路口，並無違規，被警員攔停後，異議人當場否認
    有闖紅燈之行為，然員警指出該路口有另一紅綠燈，但若不
    仔細看，根本看不見有另一紅綠燈，原處分機關僅憑警員單
    面之詞即裁決異議人違規，並不公平；且因該事件，異議人
    業已繳納強制汽車責任保險保費及逾期罰金，總計四千七百
    三十元，爰請求撤銷原處分云云。
四、經查：
(一)異議人確於前揭時、地駕駛上開自小客貨車通過系爭路口之
    事實，為異議人所自承，核與證人即舉發員警乙○○於本院
    調查時所為之證述相符，並有舉發通知單一份附卷可稽，是
    此部分之事實堪以認定，合先敘明。
(二)關於本件之舉發經過，證人乙○○於本院調查時業已明確證
    稱當時警方係執行巡邏勤務，停在上開環河西路一段95巷4
    弄口處，該處燈號轉換為綠燈時，與該弄相交之環河西路一
    段之燈號理應為紅燈，惟異議人竟仍駕車在其前方由左往右
    穿越過去等語（參見本院98年2 月25日訊問筆錄第2 頁）。
    按警員乙○○當時係在執行巡邏勤務，並非定點取締交通違
    規之勤務，若非其確實親眼目睹異議人有駕車闖紅燈之違規
    行為，衡情當無無端攔停異議人加以誣陷之理。且異議人雖
    稱其通行當時為綠燈，然其於交通違規案件陳述書中卻又敘
    述：「員警指出說在什麼地方有紅燈閃，我仔細想一想如不
    仔細看根本看不見有路燈指示。」等語，再參以證人乙○○
    判斷本件應係保安路與環河西路路口及系爭路口較為接近，
    致異議人由保安路右轉環河西路再穿過系爭路口時，未注意
    到系爭路口另設有紅綠燈乙節，可徵異議人當時並未注意到
    該處之紅綠燈，則其又豈能如此斬釘截鐵表示係在綠燈時通
    行？從而異議人辯稱其係綠燈通過系爭路口等語，尚乏所據
    ，洵非足採，應以證人乙○○之證述，較為可信。
(三)另異議人所繳納強制汽車責任保險保費及逾期罰金係其依法
    所應負之繳納義務，核與本件闖紅燈之違規事實並無直接關
    聯，附此敘明。
五、綜上所述，異議人執前揭情詞為辯，尚非足採，其確有本件
    闖紅燈之違規事實，堪以認定。據此，原處分機關依道路交
    通管理處罰條例第53第1 項、第63條第1 項第3 款及違反道
    路交通管理事件統一裁罰基準表之規定，裁處異議人罰鍰二
    千七百元，並記違規點數三點，核無不當，本件異議為無理
    由，應予駁回。
六、據上論斷，應依道路交通案件處理辦法第19條，裁定如主文
    。
中    華    民    國    98    年    7     月    7     日
                  交通法庭  法  官  張紹省
以上正本證明與原本無異。
如不服本裁定應於送達後五日內向本院提出抗告狀。
                            書記官  周雅玲
中    華    民    國    98    年    7     月    7     日


司法院資訊處製作；財團法人民間司法改革基金會備份。
